【裁判字號】    98,訴,738
【裁判日期】    980421
【裁判案由】    毒品危害防制條例
【裁判全文】
臺灣板橋地方法院刑事判決              97年度訴字第5425號
                                       98年度訴字第738號
公  訴  人  臺灣板橋地方法院檢察署檢察官
被      告  甲○○
上列被告因違反毒品危害防制條例案件，經檢察官提起公訴（97
年度毒偵字第8697號、9628號），本院依簡式審判程序，判決如
下：
    主  文
甲○○施用第一級毒品，累犯，處有期徒刑拾月；又施用第二級
毒品，累犯，處有期徒刑肆月，扣案之第二級毒品甲基安非他命
壹包（驗餘淨重零點貳零伍公克），沒收銷燬，甲基安非他命
包裝袋壹只，沒收；又施用第一級毒品，累犯，處有期徒刑壹年
；又施用第二級毒品，累犯，處有期徒刑陸月，扣案之第二級毒
品甲基安非他命貳包（驗餘淨重零點零貳捌肆公克、零點玖伍
柒公克），均沒收銷燬，甲基安非他命包裝袋貳只、吸食器壹組
，均沒收。應執行有期徒刑貳年陸月，扣案之第二級毒品甲基安
非他命包（驗餘淨重各為零點貳零伍公克、零點零貳捌肆公
克、零點玖伍柒公克），均沒收銷燬，甲基安非他命包裝袋
只、吸食器壹組，均沒收。
    事  實
一、甲○○前於(一)民國八十年間因違反麻醉藥品管理條例案件經
    臺灣高等法院以八十年度上訴字第五一五四號判決分別判處
    有期徒刑五月、五年六月，並經最高法院以八十一年度臺上
    字第二二八四號判決駁上訴確定，於八十三年二月五日因假
    釋中付保護管束釋放，(二)又於假釋中因違反麻醉藥品管理條
    例案件經臺灣高等法院以八十四年度上訴字第六二四三號判
    決分別判處有期徒刑九月、六年，並定其應執行刑為六年六
    月，(三)於八十五年間因違反麻醉藥品管理條例案件經本院以
    八十五年度易字第五二七八號判決判處有期徒刑六月確定，
    與(二)之執行刑及(一)之殘刑接續執行，於九十年十二月二十一
    日縮短刑期假釋出監，(四)又於假釋中之九十一年間因施用第
    二級毒品案件經本院以九十一年度毒聲字第二六○六號裁定
    施以觀察、勒戒後，認有繼續施用毒品之傾向，復經本院以
    九十一年度毒聲字第四一九○號裁定送強制戒治，於九十二
    年九月十九日釋放（接續殘刑），於同年十二月十八日執行
    完畢。有期徒刑部分於九十六年一月十九日縮短刑期執行完
    畢。
二、詎甲○○仍不知悔改，明知海洛因、甲基安非他命為毒品危
    害防制條例所列之第一級、第二級毒品，不得非法持有、施
    用，仍基於施用海洛因及甲基安非他命之犯意，而為下列行
    為：(一)先於九十七年十月二十一日凌晨二時許在臺北縣三重
    市○○街二百八十三之六號九樓住處內，以玻璃球吸食器施
    用第二級毒品甲基安非他命一次，又於同日晚間九時許在上
    開處所，以香菸燃燒之方式施用第一級毒品海洛因一次。嗣
    為警於九十七年十月二十二日凌晨一時許，在臺北縣三重市
    ○○路○段一百一十巷口前查獲，並扣得其所有供其施用之
    第二級毒品甲基安非他命一包（毛重○點五二一公克）。(二)
    於九十七年十二月四日凌晨三時許，在臺北縣板橋市○○街
    十三巷三十號四樓友人住處內，以玻璃球吸食器施用第二級
    毒品甲基安非他命一次，又於同日上午十時許在上開處所，
    以香菸燃燒之方式施用第一級毒品海洛因一次。嗣於同日下
    午四時四十分許，在臺北縣板橋市○○街十三巷三十號四樓
    為警查獲，並扣得其所有供其施用之甲基安非他命二包（毛
    重○點二七一公克、一點一七六公克）、其所有供其施用甲
    基安非他命所用之吸食器一組。甲○○於九十七年十月二十
    二日、同十二月四日查獲後，分別經採尿送驗，發現均呈嗎
    啡、甲基安非他命陽性反應，而知悉上情。
三、經臺北縣政府警察局三重分局、新莊分局報告臺灣板橋地方
    法院檢察署檢察官偵查起訴。本院於準備程序進行中，甲○
    ○就被訴事實為有罪之陳述，經告知簡式審判程序之旨，並
    聽取各當事人之意見後，本院合議庭裁定由受命法官獨任進
    行簡式審判程序。
    理  由
一、訊據被告甲○○就上揭犯罪事實於本院審理時自白不諱，其
    於九十七年十月二十二日、同年十二月四日經警查獲後採集
    尿液鑑驗結果，確均呈甲基安非他命、嗎啡陽性反應，有臺
    灣檢驗科技股份有限公司濫用藥物尿液檢驗報告二紙在卷足
    證，扣案之白色結晶一包（驗餘淨重○點三二○五公克）、
    米白色結晶一包（驗餘淨重○點○二八四公克）、米色透明
    結晶及結晶塊一包（驗餘淨重○點九三五七公克），經鑑驗
    均認係第二級毒品甲基安非他命，有交通部民用航空局航空
    醫務中心毒品鑑定書二紙在卷可證，足認被告前揭自白與事
    實相符，堪予採信。甲○○前於九十一年間因施用第二級毒
    品案件經本院以九十一年度毒聲字第二六○六號裁定施以觀
    察、勒戒後，認有繼續施用毒品之傾向，復經本院以九十一
    年度毒聲字第四一九○號裁定送強制戒治，於九十二年九月
    十九日釋放（接續執行他案殘刑），於同年十二月十八日執
    行完畢，有臺灣高等法院被告前案紀錄表一份在卷可稽，其
    於強制戒治執行完畢釋放後，五年內再犯毒品危害防制條例
    第十條之罪，與毒品危害防制條例第二十三條第二項之起訴
    條件符合，有臺灣高等法院被告前案紀錄表一份附卷可按。
    本案事證明確，被告犯行洵堪認定，自應依法論科。
二、核被告所為，係犯毒品危害防制條例第十條第一項、第二項
    之施用第一級毒品罪及第二級毒品罪。其於施用前後持有第
    一級毒品海洛因及持有第二級毒品甲基安非他命之低度行為
    ，應分別為施用之高度行為所吸收，均不另論罪。被告所犯
    前開四罪間，犯意各別，行為互殊，應分論併罰。被告前於
    (一)八十年間因違反麻醉藥品管理條例案件經臺灣高等法院以
    八十年度上訴字第五一五四號判決分別判處有期徒刑五月、
    五年六月，並經最高法院以八十一年度臺上字第二二八四號
    判決駁上訴確定，於八十三年二月五日因假釋中付保護管束
    釋放，(二)又於假釋中因違反麻醉藥品管理條例案件經臺灣高
    等法院以八十四年度上訴字第六二四三號判決分別判處有期
    徒刑九月、六年，並定其應執行刑為六年六月，(三)於八十五
    年間因違反麻醉藥品管理條例案件經本院以八十五年度易字
    第五二七八號判決判處有期徒刑六月確定，與(二)之執行刑及
    (一)之殘刑接續執行，於九十年十二月二十一日縮短刑期假釋
    出監，嗣再經撤銷假釋，於九十六年一月十九日縮短刑期執
    行完畢，有台灣高等法院被告前案紀錄表在卷可按。被告於
    有期徒刑執行完畢後，五年之內故意犯本案最重本刑有期徒
    刑以上之罪，均應依刑法第四十七條第一項累犯之規定，分
    別加重其刑。爰分別審酌被告甫經有期徒刑執行完畢釋放未
    久，明知毒品危害之烈而仍施用之，且經查獲後，復於前案
    繫屬法院時再次犯罪，顯示先前刑之執行、司法追訴程序，
    均未收矯正、警惕之效，應予非難，兼衡其經查獲後自知事
    證明確而坦承犯行，且其施用毒品犯行所生危害，主要以自
    戕身心健康為主，對於他人生命、身體、財產等法益，尚未
    查得重大直接危害等一切情狀，分別量處如主文所示之刑，
    並定其應執行刑，以示懲儆。
三、扣案之第二級毒品甲基安非他命三包（驗餘淨重各為○點三
    二○五公克、○點○點○二八四公克、○點九三五七公克）
    ，均係本案查獲之毒品，又被告自承上開毒品為其所有並供
    己施用及施用所餘之物，應分別依毒品危害防制條例第十八
    條第一項規定諭知沒收銷燬。而扣案之甲基安非他命外包裝
    袋三只（最高法院九十六年度臺上字第五五五一號判決參照
    ）、吸食器一組均為被告所有，供其施用甲基安非他命使用
    之物，業據其供承在卷，爰分別依刑法第三十八條第一項第
    二款之規定併予宣告沒收。
據上論斷，應依刑事訴訟法第273條之1第1項、第299條第1項前
段，毒品危害防制條例第10條第1項、第2項、第18條第1項、第
23條第2項，刑法第11條前段、第47條第1項、第38條第1項第2款
、第51條第5款，判決如主文。
本案經檢察官陳姿雯到庭執行職務。
中    華    民    國    98    年    4     月    21    日
                  刑事第二庭  法  官  王偉光
以上正本證明與原本無異
如不服本判決，應於送達後十日內敘明上訴理由，向本院提出上
訴狀，上訴於本院第二審合議庭 (應附繕本) 。其未敘述上訴理
由者，應於上訴期間屆滿後二十日內向本院補提理由書「切勿逕
送上級法院」。
                              書記官  陳宥伶
中    華    民    國    98    年    4     月    21    日
附錄本案論罪科刑法條全文：
毒品危害防制條例第十條：
施用第一級毒品者，處六月以上五年以下有期徒刑。
施用第二級毒品者，處三年以下有期徒刑。


司法院資訊處製作；財團法人民間司法改革基金會備份。
